---
title: "Homework 6"
author: "Weslley dos Santos Silva"
output:
html_document: default
---

```{r setup, include=FALSE}
knitr::opts_chunk$set(echo = TRUE)
```

```{r,echo=TRUE, include=FALSE}
setwd(getwd())
library(dplyr)     # Manipulação de dados 
library(tidyr)     # Manipulação de dados
library(ggplot2)   # Criação de graficos
library(readxl)     #Leitura de arquivos em Excel
```


# Análise dos dados de Covid por região
```{r}
corona = read.csv(file="HIST_PAINEL_COVIDBR_29jun2020.csv", header = TRUE,
                              colClasses = c("character",    # Regiao
                                            "character",    # Estado
                                            "character",    # Municipio
                                            "character",    # coduf
                                            "numeric", # codmun
                                            "numeric", # codRegiaoSaude
                                            "character",    # nomeRegiaoSaude
                                            "character",    # data
                                            "numeric", # semanaEpi
                                            "character",    # populacaoTCU2019
                                            "double", # casosAcumulado
                                            "double", # casosNovos
                                            "double", # obitosAcumulado
                                            "double", # obitosNovos
                                            "double", # Recuperadosnovos
                                            "double", # emAcompanhamentoNovos
                                            "numeric" # FgMetro
                                            ))
corona$data = as.Date(corona$data)
```

```{r}
#Dados por semana epidemiológica
coronaSemana=filter(corona, !is.na(corona$estado),!is.na(corona$municipio))

#Novos casos por Região
casosPorSemana <- coronaSemana %>%
  select(regiao,semanaEpi,casosNovos) %>%
  group_by(regiao,semanaEpi) %>%
  summarise(total = sum(casosNovos))

ggplot(data = casosPorSemana) + 
  geom_line(mapping = aes(x =semanaEpi, y =  total, color=regiao))+
  geom_point(mapping = aes(x =semanaEpi, y =  total, color=regiao))+
  scale_color_manual(values= topo.colors(5))+
  theme_classic()+
  labs(
    title = "Evolução dos casos",
    subtitle = "(Por semana epidemiológica em cada região)",
    x = "Semana Epidemiológica",
    y = "Nº de casos novos",
    face = "bold",
    color="Região",
    caption = "Fonte: Ministério da Saúde")+
  theme(
    plot.title = element_text(hjust = 0.5, vjust = 1, face = "bold"),
    plot.subtitle = element_text(hjust = 0.5,vjust = 1),
    legend.position = "right"
  )
```
  
  
Primeiramente gostaria de analisar o crescimento do número de casos por região do país, utilizando por métrica as semanas epidemiológicas. Podemos delimitar o Sudeste e Nordeste como pontos mais críticos dos contágio por Corona vírus, mostra o gráfico acima.   
  
```{r}
#BRASIL
coronabrasil=filter(corona, is.na(corona$estado))
#Contando todos os casos novos do Brasil
casosBrasil<- coronabrasil %>%
  select(regiao,casosNovos) %>%
  group_by(regiao) %>%
  summarise(total = sum(casosNovos))


#REGIÃO
coronaregiao=filter(corona, !is.na(corona$estado),!is.na(corona$municipio))
#Novos casos por Região
casosPorRegiao <- coronaregiao %>%
  select(regiao,casosNovos,obitosNovos) %>%
  group_by(regiao) %>%
  summarise(
    casos = sum(casosNovos),
    mortes = sum(obitosNovos),
    percentual = round( (casos/casosBrasil$total*100) ,1))

# GRÁFICO
ggplot(casosPorRegiao, aes(x = regiao, y = percentual ))+ 
  geom_bar(stat = "identity", aes(fill = regiao))+
  geom_text(aes(label = paste(percentual,"%"), vjust = -0.4))+
  scale_fill_manual(values= topo.colors(5))+
  theme_classic()+
  labs(
    title = "COVID-19",
    subtitle = "(Porcentagem dos casos totais do Brasil)",
    x = "Regiões",
    y = "Porcentagem dos casos",
    face = "bold",
    caption = "Fonte: Ministério da Saúde"
  )+
  theme(
    plot.title = element_text(hjust = 0.5, vjust = +2, face = "bold"),
    plot.subtitle = element_text(hjust = 0.5,vjust = +3),
    legend.position = "none"
  )
```
  
  
Ambas as regiões do Nordeste e Sudeste representam respectivamente 34,1% e 34,7% dos casos de COVID-19 de todo o Brasil, como mostra o gráfico acima.  

```{r}
# GRÁFICO
mediaPorSemana = coronaregiao %>%
  group_by(regiao,semanaEpi) %>%
  summarise(total = sum(casosNovos))

ggplot(mediaPorSemana, aes(x = regiao, y = total ))+ 
  geom_boxplot(aes(fill = regiao))+
  scale_fill_manual(values= topo.colors(5))+
  coord_flip()+
  theme_classic()+
  labs(
    title = "Valores dos novos casos por semanas epidemiológica",
    x = "Regiões",
    y = "Nº de novos casos",
    face = "bold",
    caption = "Fonte: Ministério da Saúde"
  )+
  theme(
    plot.title = element_text(hjust = 0.5, vjust = +2, face = "bold"),
    plot.subtitle = element_text(hjust = 0.5,vjust = +3),
    legend.position = "none"
  )
```

Podemos ver que os dados de novos casos apresentam uma grande heterogeneidade mas a médias de notificações por semana chegam a até um pouco mais que 20 mil.
  
```{r}
#Usando GATHER, para Transpor os valores
categoricas = gather(casosPorRegiao,
                     "casos","mortes",
                     key="evento",
                     value="valores")


ggplot(data = categoricas, aes(x = regiao, y = valores)) + 
  geom_bar(stat = "identity",aes(fill = evento))+
  scale_fill_manual(values= topo.colors(2))+
  theme_classic()+
  labs(
    title = "Relação entre o número de novos casos e mortes*",
    subtitle = "número de recuperados não informado*",
    x = "Regiões",
    y = "Número de ocorrências",
    face = "bold",
    caption = "Fonte: Ministério da Saúde",
    fill = "Eventos"
  )+
  theme(
    plot.title = element_text(hjust = 0.5, vjust = +2, face = "bold"),
    plot.subtitle = element_text(size=8, color="gray30",hjust = 0.5,vjust = +3),
    legend.position = "right"
  )
```
  
  
Podemos ver ainda como tem sido a distribuição entre o número de novos casos e por sua vez o número de novas mortes nessas regiões. De forma que não há um equilibrio entre eles.

