---
title: "Homework 7"
author: "Weslley dos Santos Silva"
output:
  html_document: default
---
  
```{r setup, include=FALSE}
knitr::opts_chunk$set(echo = TRUE)
```

```{r}
library(ggplot2)
library(dplyr)
library(tidyr)
library(coronavirus)
require(maps)
#update_dataset()
data(coronavirus)

cores = c("#2F95D4","#7CE47F","#FFCC14","#EF492B","#E718A5")
```


# Brasil
Considerando a ação do COVID-19 no Brasil podemos tentar trazer o perfil de relação entre casos confirmados, recuperados e as mortes. 

```{r}
grafico = coronavirus %>%
   filter(country == "Brazil", date>"2020-02-20") %>% 
  group_by(type,date) %>% 
  summarise(total = sum(cases)) %>% 
  spread(key=type,value=total,fill=0)

ggplot(grafico, aes(x=recovered, y=death, size = confirmed)) +
  geom_point(alpha=0.6)+
  scale_size(range = c(0, 10))+
  theme_classic()+
  labs(
    title = "COVID-19: Tipos de casos",
    x = "Recuperados",
    y = "Mortes",
    size="Confirmados")+
  theme(
    plot.title = element_text(hjust = 0.5,face = "bold"),
    legend.position = "right"
  )
```


Considerando o gráfico acima, podemos notar que a relação óbvia que o número de mortes aumentou com o aumento de notificações de casos de COVID mas não ultrassam 1.500 mortes por dia, o que já é um número alto. É possível ver que enquanto as confirmações ou diagnósticos de pacientes com COVID chegam a mais de 40 mil por dia, as taxas de recuperações ainda se concentram em menos de 25 mil.
  
Poderiamos ainda analisar o números ocorrências por tipo de casos. Por exemplo, as ocorrências de recuperados em relação a número de mortes.


```{r}
cols <- c("Recuperados" = "#2166AC" , "Mortes" = "#B2182C")

ggplot(grafico, color="white")+
  geom_col(mapping = aes(x=date,y=recovered, fill="Recuperados"))+
  geom_col(mapping = aes(x=date,y=death, fill="Mortes"))+
  theme_minimal()+
  labs(
    title = "Números por tipos de casos",
    x = "Data",
    y = "Nº de casos",
    fill="Casos")+
  theme(
    plot.title = element_text(hjust = 0.5,face = "bold"),
    legend.position = "right",
  )
```


Através desse gráfico podemos ver que o ínicio da pandemia apresentou muito mais notificações de casos em que os indivíduos moreram do que recuperados. Talvez esse comportamento possa ser explicado pela pouca experiência de toda a população quanto ao vírus, quanto um gargalo de notificação.

# USA
Podemos fazer a mesma abordagem dosc tipos de casos de COVID quanto aos dados dos Estados Unidos.

```{r}
grafico = coronavirus %>%
   filter(country == "US") %>% 
  group_by(type,date) %>% 
  summarise(total = sum(cases)) %>% 
  spread(key=type,value=total,fill=0)

ggplot(grafico, aes(x=recovered, y=death, size = confirmed)) +
  geom_point(alpha=0.6)+
  scale_size(range = c(0, 10))+
  theme_classic()+
  labs(
    title = "COVID-19: Tipos de casos",
    x = "Recuperados",
    y = "Mortes",
    size="Confirmados")+
  theme(
    plot.title = element_text(hjust = 0.5,face = "bold"),
    legend.position = "right"
  )
```

Comparados com os do Brasil, podemos identificar que o número de notificações nos Estados Unidas começam muito maiores do que no Brasil Em contra partida o número de mortes atigem números muito mais altos e o número de casos recuperados se encontram concentrados em taxas muito menores.

# Mundial
Vamos analisar os TOP 5 países em casos de covid

```{r}
top5 = coronavirus %>%
  filter(type == "confirmed") %>% 
  group_by(country) %>% 
  summarise(total = sum(cases)) %>% 
  arrange(desc(total)) %>%
  head(5)

top5 %>%
  knitr::kable()

top5 = as.vector(top5$country)
```


Observando a distribuição de área dos casos confirmados, recuperados e mortes.
```{r}
grafico = coronavirus %>%
  filter(country %in% top5) %>% 
  group_by(country,type,date) %>% 
  summarise(total = sum(cases))

ggplot(grafico, aes(x=as.Date(date), y=total, fill=country)) + 
    geom_area() +
   facet_wrap(~type, ncol=1, scales="free_y") +
    scale_fill_manual(values= cores)+
   theme_minimal()+
  labs(
    title = "Os 5 países com mais casos",
    x = "Data",
    y = "Nº de casos",
    fill="País")+
  theme(
    plot.title = element_text(hjust = 0.5,face = "bold"),
    legend.position = "right"
  )

```

# Mapas
```{r}
coronaMundi = coronavirus %>% 
  select(country,type,cases) %>% 
  group_by(country,type) %>% 
  summarise(total_cases = sum(cases))

#Ajustando algumas diferenças de nomes
coronaMundi$country = ifelse(coronaMundi$country=="US","USA",coronaMundi$country)
coronaMundi$country = ifelse(coronaMundi$country=="Congo (Brazzaville)","Republic of Congo",coronaMundi$country)
coronaMundi$country = ifelse(coronaMundi$country=="Congo (Kinshasa)","Democratic Republic of the Congo",coronaMundi$country)
coronaMundi$country = ifelse(coronaMundi$country=="Cote d'Ivoire","Democratic Republic of the Congo",coronaMundi$country)

# Dados para mapa mundi
world_map <- map_data("world")
```


## Casos confirmados no mundo
Com o gráfico abaixo podemos identificar os USA como o país com maior número de casos confirmados, como já visto anteriormente, seguido por Brasil, Rússia e india.
```{r}
mapaConfirmado = coronaMundi %>% filter(type=="confirmed")

mapa = world_map %>%
  left_join(mapaConfirmado, by=c("region"="country")) 

ggplot(mapa, aes(x = long, y = lat, group = group)) +
  geom_polygon(aes(fill=total_cases), colour = "white")+
  scale_fill_gradient(high = "#B2182C", low = "#2166AC", na.value = "azure2" )+
  theme_void()+
  labs(
    title = "Número de casos confirmados no mundo",
    face = "bold",
    fill="Total")+
  theme(
    plot.title = element_text(vjust = 3, face = "bold"),
    legend.position = "right",
    panel.background = element_rect(fill = "lightblue")
  )
```


## Mortes no mundo
Podemos ver que quando relatamos os países com maior numero de mortos por covid, temos uma semelhança com o gráfico de casos confirmados.
```{r}
mapaMortes = coronaMundi %>% filter(type=="death")

mapa = world_map %>%
  left_join(mapaMortes, by=c("region"="country")) 

ggplot(mapa, aes(x = long, y = lat, group = group)) +
  geom_polygon(aes(fill=total_cases), colour = "white")+
 scale_fill_gradient(high = "#B2182C", low = "#2166AC", na.value = "azure2" )+
  theme_void()+
  labs(
    title = "Número de mortes no mundo",
    face = "bold",
    fill="Total")+
  theme(
    plot.title = element_text(vjust = 3, face = "bold"),
    legend.position = "right",
    panel.background = element_rect(fill = "lightblue")
  )
```

## Recuperados no mundo
Entretranto quando analisamos os casos recuperados vemos o Brasil é o primeiro países com maior número de casos e em seguida temos USA, Russia e Índia.
```{r}
mapaRecuperados = coronaMundi %>% filter(type=="recovered")

mapa = world_map %>%
  left_join(mapaRecuperados, by=c("region"="country")) 

ggplot(mapa, aes(x = long, y = lat, group = group)) +
  geom_polygon(aes(fill=total_cases), colour = "white")+
  scale_fill_gradient(high = "#B2182C", low = "#2166AC", na.value = "azure2" )+
  theme_void()+
  labs(
    title = "Número de casos recuperados no mundo",
    face = "bold",
    fill="Total")+
  theme(
    plot.title = element_text(vjust = 3, face = "bold"),
    legend.position = "right",
    panel.background = element_rect(fill = "lightblue")
  )
```
